臺灣高等法院高雄分院刑事裁定　　　　　 100年度抗字第84號
抗　告　人
即　被　告　黃閎鑫
具　保　人　黃若綺
上列抗告人因聲請沒入保證金案件，不服臺灣高雄地方法院中華
民國100 年3 月4 日裁定（100 年度聲字第729 號），提起抗告
，本院裁定如下：
    主  文
抗告駁回。
    理  由
一、本件抗告意旨略以：抗告人即被告黃閎鑫收受臺灣雄地方法
    院檢察署執行命令後，即於民國100 年1 月17日、100 年2
    月初及100 年2 月23日分別3 次書立聲請狀聲請延緩執行。
    嗣後臺灣高雄地方法院檢察署即未再發執行通知，是以抗告
    人並非拒不到案。抗告人係認須籌措些許金錢後，方要到案
    執行，是以抗告人於100 年3 月8 日晚上8 時許，自行到臺
    灣高雄地方法院檢察署報到，經法警告知已過下午5 點拒收
    。抗告人乃親至仁武派出所投案，再經移送臺灣高雄地方法
    院檢察署，刻已在高雄第二監獄執行中，是以檢察官聲請意
    旨認抗告人現已逃匿，原審裁定亦認抗告人已逃匿，認事用
    法顯非妥適。抗告人為家庭經濟唯一收入來源，須撫養具保
    人黃若綺及女兒黃彗菁，抗告人驟然入監服刑，家庭生活即
    陷於困窘，是以抗告人到案服刑前，聲請延緩執行並籌措些
    許金錢作為安家費用，絕無逃匿之意圖及行為。原審裁定沒
    入保證金，於法於理於情均有未合。爰依法提起抗告，請求
    撤銷原審裁定云云。
二、按具保之被告逃匿者，應將具保人所繳納指定之保證金額沒
    入之；沒入保證金，以法院之裁定行之，刑事訴訟法第118
    條第1 項、第121條第1項分別定有明文。
三、經查，抗告人因違反槍砲彈藥刀械管制條例案件，經臺灣高
    雄地方法院以99年度重訴字第30號判處有期徒刑3 年4 月，
    併科罰金新臺幣5 萬元，並經本院以99年度上訴字第1355號
    判決上訴駁回確定在案，此有上開刑事判決書2 份、臺灣高
    等法院被告前案紀錄表1 份附卷可稽。又該案確定後，臺灣
    高雄地方法院檢察署檢察官命抗告人應於100 年1 月21日下
    午2 時到案執行，並將通知書按址送達抗告人及具保人，該
    通知書於99年12月22日分別送達於抗告人及具保人，並由抗
    告人本人及具保人同居人收受，有該送達證書附卷可稽，嗣
    抗告人未依期到案執行，檢察官再於100 年1 月24日按址簽
    發拘票，限於同年月31日以前拘提到案，惟警察機關於100
    年1 月29日前往拘提未遇抗告人，致無法拘提到案，亦有拘
    票及拘提報告書附卷可憑。抗告人抗告意旨雖以欲籌措家庭
    生活費為由於100 年1 月17日、100 年2 月初及100 年2 月
    23日分別3 次書立聲請狀聲請延緩執行，惟此並非延緩執行
    之正當理由，抗告人未按期到場接受執行，檢察官並依法拘
    提抗告人，足認檢察官亦未准許抗告人延緩執行之聲請，則
    檢察官以抗告人已經合法送達，無正當理由拒不到場接受執
    行為由，依法核發拘票，命警拘提抗告人，而警察機關持上
    開拘票前往被告住所地執行拘提抗告人未獲，抗告人顯有逃
    匿之事實。則檢察官聲請將具保人提出之保證金新臺幣（下
    同）3 萬元宣告沒入，即依法有據，而原審於100 年3 月4
    日裁定沒入具保人繳納之保證金3 萬元，於其時抗告人尚未
    在監執行或受羈押，亦有臺灣高等法院在監在押全國紀錄表
    1 份在卷可按，原審因而准許檢察官依刑事訴訟法第118 條
    第1 項規定，所為沒入具保人前所繳納保證金3 萬元之聲請
    ，核原審之認事用法，均無違誤，抗告人以前開情詞，提起
    抗告，並無理由，應予駁回。
四、據上論結，應依刑事訴訟法第412 條，裁定如主文。
中    華    民    國   100    年    3     月    29    日
                刑事第二庭  審判長法  官  林正雄
                                  法  官  黃壽燕
                                  法  官  邱明弘
以上正本證明與原本無異。
不得再抗告。
中    華    民    國   100    年    3     月    29    日
                                  書記官  林明威